---
title: "Isabela & Yuri"
site: distill::distill_website
---

<style type="text/css">
.slick-initialized .slick-slide {
    padding: 0;
}
</style>

<style type="text/css">
h1{
font-family: Taviraj;
}
</style>

<style type="text/css">
h2{
font-family: Taviraj;
}
</style>

<style type="text/css">
h3{
text-align: center;
font-family: Taviraj;
}
</style>

<style type="text/css">
h4{
font-family: Taviraj;
text-align: center;
font-size: 23px;
}
</style>


<style type="text/css">
a{
font-size: 17px;
font-family: Taviraj;
}
</style>

<style type="text/css">
.navbar-fixed-top{
position: absolute;
z-index: 2;
}
</style>

<style type="text/css">
  .navbar-brand {
    min-height: auto;
    content:url("https://media.githubusercontent.com/media/isabela-yuri/isabela-yuri.github.io/main/sakura_complete_2.png");
    width:100%; /*width of your image*/
    max-width: 100%;
    margin-top: -5%;
    top: 0px;
   height:auto; /*height of your image*/
   padding = 0;
  }
}
</style>

<style type="text/css">
   .title{
   font-size: 0px !important;
}
</style>

<style type="text/css">
   .my_text{
   text-align: center;
   font-family: Taviraj;
}
</style>

<style type="text/css">
   img{
   padding: 3px;
   display:inline-block;
   position: relative;
   top: 0px;
}
</style>

<style type="text/css">
   .center {
  display: block;
  margin-left: auto;
  margin-right: auto;
  margin-top: auto;
}
</style>

<style type="text/css">
   .navbar .navbar-default  .navbar-fixed-top {
  min-height: auto;
  bottom: 0;
}
</style>

<style type="text/css">
  body{
  padding-top: 18%;
}
</style>
<style type="text/css">
@media only screen and (max-width: 768px) {
    body{
  padding-top: 40%;
}
}
</style>
----


<div class="imgs" style="width: 100%;">

### Fotos do noivado / *Engagement's photos*


```{r, echo = FALSE}
# Set up the hook
knit_hooks$set(optipng = hook_optipng)
knit_hooks$set(pngquant = hook_pngquant)
```

```{r fig.align='left', echo = FALSE, cache = FALSE, dpi = 25, optipng = '-o7'}
image_link <- function(image,url,...){
  htmltools::a(
    href=url,
    htmltools::img(src=image,width='48%',...),
    target="_blank"
    )
}
image_link("https://media.githubusercontent.com/media/isabela-yuri/isabela-yuri.github.io/main/6bc7410d1d5c571c49960a66fb96a54a856e3fb3/fotos/Abr2022.jpeg","https://media.githubusercontent.com/media/isabela-yuri/isabela-yuri.github.io/main/6bc7410d1d5c571c49960a66fb96a54a856e3fb3/fotos/Abr2022.jpeg")
```

```{r fig.align='right', echo = FALSE, cache = FALSE, dpi = 25, optipng = '-o7'}
# essa foto é de 2020
image_link <- function(image,url,...){
  htmltools::a(
    href=url,
    htmltools::img(src=image,width='48%',...),
    target="_blank"
    )
}
image_link("https://media.githubusercontent.com/media/isabela-yuri/isabela-yuri.github.io/main/6bc7410d1d5c571c49960a66fb96a54a856e3fb3/fotos/Abril2022.jpeg","https://media.githubusercontent.com/media/isabela-yuri/isabela-yuri.github.io/main/6bc7410d1d5c571c49960a66fb96a54a856e3fb3/fotos/Abril2022.jpeg")
```

```{r fig.align='left', echo = FALSE, cache = FALSE, dpi = 25, optipng = '-o7', ut.extra='style="margin:20%; display: inline-block;"'}
image_link <- function(image,url,...){
  htmltools::a(
    href=url,
    htmltools::img(src=image,width='48%',...),
    target="_blank"
    )
}
image_link("https://media.githubusercontent.com/media/isabela-yuri/isabela-yuri.github.io/main/6bc7410d1d5c571c49960a66fb96a54a856e3fb3/fotos/Abrill2022.jpeg","https://media.githubusercontent.com/media/isabela-yuri/isabela-yuri.github.io/main/6bc7410d1d5c571c49960a66fb96a54a856e3fb3/fotos/Abrill2022.jpeg")
```


```{r fig.align='right', echo = FALSE, cache = FALSE, dpi = 25, optipng = '-o7'}
# essa foto é de 2020
image_link <- function(image,url,...){
  htmltools::a(
    href=url,
    htmltools::img(src=image,width='48%',...),
    target="_blank"
    )
}
image_link("https://media.githubusercontent.com/media/isabela-yuri/isabela-yuri.github.io/main/6bc7410d1d5c571c49960a66fb96a54a856e3fb3/fotos/Junhhoo2023asasul.jpeg","https://media.githubusercontent.com/media/isabela-yuri/isabela-yuri.github.io/main/6bc7410d1d5c571c49960a66fb96a54a856e3fb3/fotos/Junhhoo2023asasul.jpeg")
```


```{r fig.align='left', echo = FALSE, cache = FALSE, dpi = 25, optipng = '-o7'}
# essa foto é de 2020
image_link <- function(image,url,...){
  htmltools::a(
    href=url,
    htmltools::img(src=image,width='48%',...),
    target="_blank"
    )
}
image_link("https://media.githubusercontent.com/media/isabela-yuri/isabela-yuri.github.io/main/6bc7410d1d5c571c49960a66fb96a54a856e3fb3/fotos/Jun2023asasul.jpeg","https://media.githubusercontent.com/media/isabela-yuri/isabela-yuri.github.io/main/6bc7410d1d5c571c49960a66fb96a54a856e3fb3/fotos/Jun2023asasul.jpeg")
```

```{r fig.align='right', echo = FALSE, cache = FALSE, dpi = 25, optipng = '-o7', ut.extra='style="margin:20%; display: inline-block;"'}
image_link <- function(image,url,...){
  htmltools::a(
    href=url,
    htmltools::img(src=image,width='48%',...),
    target="_blank"
    )
}
image_link("https://media.githubusercontent.com/media/isabela-yuri/isabela-yuri.github.io/main/6bc7410d1d5c571c49960a66fb96a54a856e3fb3/fotos/Junhho2023asasul.jpeg","https://media.githubusercontent.com/media/isabela-yuri/isabela-yuri.github.io/main/6bc7410d1d5c571c49960a66fb96a54a856e3fb3/fotos/Junhho2023asasul.jpeg")
```

```{r fig.align='right', echo = FALSE, cache = FALSE, dpi = 25, optipng = '-o7', ut.extra='style="margin:20%; display: inline-block;"'}
image_link <- function(image,url,...){
  htmltools::a(
    href=url,
    htmltools::img(src=image,width='48%',...),
    target="_blank"
    )
}
image_link("https://media.githubusercontent.com/media/isabela-yuri/isabela-yuri.github.io/main/6bc7410d1d5c571c49960a66fb96a54a856e3fb3/fotos/Jjunho2023.jpeg","https://media.githubusercontent.com/media/isabela-yuri/isabela-yuri.github.io/main/6bc7410d1d5c571c49960a66fb96a54a856e3fb3/fotos/Jjunho2023.jpeg")
```

```{r fig.align='left', echo = FALSE, cache = FALSE, dpi = 25, optipng = '-o7'}
# essa foto é de 2020
image_link <- function(image,url,...){
  htmltools::a(
    href=url,
    htmltools::img(src=image,width='48%',...),
    target="_blank"
    )
}
image_link("https://media.githubusercontent.com/media/isabela-yuri/isabela-yuri.github.io/main/6bc7410d1d5c571c49960a66fb96a54a856e3fb3/fotos/Junhoo2023asasul.jpeg","https://media.githubusercontent.com/media/isabela-yuri/isabela-yuri.github.io/main/6bc7410d1d5c571c49960a66fb96a54a856e3fb3/fotos/Junhoo2023asasul.jpeg")
```

```{r fig.align='right', echo = FALSE, cache = FALSE, dpi = 25, optipng = '-o7', ut.extra='style="margin:20%; display: inline-block;"'}
image_link <- function(image,url,...){
  htmltools::a(
    href=url,
    htmltools::img(src=image,width='48%',...),
    target="_blank"
    )
}
image_link("https://media.githubusercontent.com/media/isabela-yuri/isabela-yuri.github.io/main/6bc7410d1d5c571c49960a66fb96a54a856e3fb3/fotos/Junho2023asasul.jpeg","https://media.githubusercontent.com/media/isabela-yuri/isabela-yuri.github.io/main/6bc7410d1d5c571c49960a66fb96a54a856e3fb3/fotos/Junho2023asasul.jpeg")
```

```{r fig.align='right', echo = FALSE, cache = FALSE, dpi = 25, optipng = '-o7', ut.extra='style="margin:20%; display: inline-block;"'}
image_link <- function(image,url,...){
  htmltools::a(
    href=url,
    htmltools::img(src=image,width='48%',...),
    target="_blank"
    )
}
image_link("https://media.githubusercontent.com/media/isabela-yuri/isabela-yuri.github.io/main/6bc7410d1d5c571c49960a66fb96a54a856e3fb3/fotos/Junh2023asasul.jpeg","https://media.githubusercontent.com/media/isabela-yuri/isabela-yuri.github.io/main/6bc7410d1d5c571c49960a66fb96a54a856e3fb3/fotos/Junh2023asasul.jpeg")
```


```{r fig.align='left', echo = FALSE, cache = FALSE, dpi = 25, optipng = '-o7'}
# essa foto é de 2020
image_link <- function(image,url,...){
  htmltools::a(
    href=url,
    htmltools::img(src=image,width='48%',...),
    target="_blank"
    )
}
image_link("https://media.githubusercontent.com/media/isabela-yuri/isabela-yuri.github.io/main/6bc7410d1d5c571c49960a66fb96a54a856e3fb3/fotos/Junhhho2023.jpeg","https://media.githubusercontent.com/media/isabela-yuri/isabela-yuri.github.io/main/6bc7410d1d5c571c49960a66fb96a54a856e3fb3/fotos/Junhhho2023.jpeg")
```


```{r fig.align='left', echo = FALSE, cache = FALSE, dpi = 25, optipng = '-o7'}
# essa foto é de 2020
image_link <- function(image,url,...){
  htmltools::a(
    href=url,
    htmltools::img(src=image,width='48%',...),
    target="_blank"
    )
}
image_link("https://media.githubusercontent.com/media/isabela-yuri/isabela-yuri.github.io/main/6bc7410d1d5c571c49960a66fb96a54a856e3fb3/fotos/Junhooo2023.jpeg","https://media.githubusercontent.com/media/isabela-yuri/isabela-yuri.github.io/main/6bc7410d1d5c571c49960a66fb96a54a856e3fb3/fotos/Junhooo2023.jpeg")
```

```{r fig.align='right', echo = FALSE, cache = FALSE, dpi = 25, optipng = '-o7', ut.extra='style="margin:20%; display: inline-block;"'}
image_link <- function(image,url,...){
  htmltools::a(
    href=url,
    htmltools::img(src=image,width='48%',...),
    target="_blank"
    )
}
image_link("https://media.githubusercontent.com/media/isabela-yuri/isabela-yuri.github.io/main/6bc7410d1d5c571c49960a66fb96a54a856e3fb3/fotos/Junhhooo2023.jpeg","https://media.githubusercontent.com/media/isabela-yuri/isabela-yuri.github.io/main/6bc7410d1d5c571c49960a66fb96a54a856e3fb3/fotos/Junhhooo2023.jpeg")
```


```{r fig.align='right', echo = FALSE, cache = FALSE, dpi = 25, optipng = '-o7', ut.extra='style="margin:20%; display: inline-block;"'}
image_link <- function(image,url,...){
  htmltools::a(
    href=url,
    htmltools::img(src=image,width='48%',...),
    target="_blank"
    )
}
image_link("https://media.githubusercontent.com/media/isabela-yuri/isabela-yuri.github.io/main/6bc7410d1d5c571c49960a66fb96a54a856e3fb3/fotos/Junne2023.jpeg","https://media.githubusercontent.com/media/isabela-yuri/isabela-yuri.github.io/main/6bc7410d1d5c571c49960a66fb96a54a856e3fb3/fotos/Junne2023.jpeg")
```



```{r fig.align='right', echo = FALSE, cache = FALSE, dpi = 25, optipng = '-o7', ut.extra='style="margin:20%; display: inline-block;"'}
image_link <- function(image,url,...){
  htmltools::a(
    href=url,
    htmltools::img(src=image,width='48%',...),
    target="_blank"
    )
}
image_link("https://media.githubusercontent.com/media/isabela-yuri/isabela-yuri.github.io/main/6bc7410d1d5c571c49960a66fb96a54a856e3fb3/fotos/June2023.jpeg","https://media.githubusercontent.com/media/isabela-yuri/isabela-yuri.github.io/main/6bc7410d1d5c571c49960a66fb96a54a856e3fb3/fotos/June2023.jpeg")
```



```{r fig.align='left', echo = FALSE, cache = FALSE, dpi = 25, optipng = '-o7'}
# essa foto é de 2020
image_link <- function(image,url,...){
  htmltools::a(
    href=url,
    htmltools::img(src=image,width='48%',...),
    target="_blank"
    )
}
image_link("https://media.githubusercontent.com/media/isabela-yuri/isabela-yuri.github.io/main/6bc7410d1d5c571c49960a66fb96a54a856e3fb3/fotos/Junnee2023.jpeg","https://media.githubusercontent.com/media/isabela-yuri/isabela-yuri.github.io/main/6bc7410d1d5c571c49960a66fb96a54a856e3fb3/fotos/Junnee2023.jpeg")
```


```{r fig.align='right', echo = FALSE, cache = FALSE, dpi = 25, optipng = '-o7', ut.extra='style="margin:20%; display: inline-block;"'}
image_link <- function(image,url,...){
  htmltools::a(
    href=url,
    htmltools::img(src=image,width='48%',...),
    target="_blank"
    )
}
image_link("https://media.githubusercontent.com/media/isabela-yuri/isabela-yuri.github.io/main/6bc7410d1d5c571c49960a66fb96a54a856e3fb3/fotos/Junnho2023.jpeg","https://media.githubusercontent.com/media/isabela-yuri/isabela-yuri.github.io/main/6bc7410d1d5c571c49960a66fb96a54a856e3fb3/fotos/Junnho2023.jpeg")
```


```{r fig.align='right', echo = FALSE, cache = FALSE, dpi = 25, optipng = '-o7', ut.extra='style="margin:20%; display: inline-block;"'}
image_link <- function(image,url,...){
  htmltools::a(
    href=url,
    htmltools::img(src=image,width='48%',...),
    target="_blank"
    )
}
image_link("https://media.githubusercontent.com/media/isabela-yuri/isabela-yuri.github.io/main/6bc7410d1d5c571c49960a66fb96a54a856e3fb3/fotos/Juunnho2023.jpeg","https://media.githubusercontent.com/media/isabela-yuri/isabela-yuri.github.io/main/6bc7410d1d5c571c49960a66fb96a54a856e3fb3/fotos/Juunnho2023.jpeg")
```

```{r fig.align='left', echo = FALSE, cache = FALSE, dpi = 25, optipng = '-o7'}
# essa foto é de 2020
image_link <- function(image,url,...){
  htmltools::a(
    href=url,
    htmltools::img(src=image,width='48%',...),
    target="_blank"
    )
}
image_link("https://media.githubusercontent.com/media/isabela-yuri/isabela-yuri.github.io/main/6bc7410d1d5c571c49960a66fb96a54a856e3fb3/fotos/Juunho2023.jpeg","https://media.githubusercontent.com/media/isabela-yuri/isabela-yuri.github.io/main/6bc7410d1d5c571c49960a66fb96a54a856e3fb3/fotos/Juunho2023.jpeg")
```


```{r fig.align='left', echo = FALSE, cache = FALSE, dpi = 25, optipng = '-o7'}
# essa foto é de 2020
image_link <- function(image,url,...){
  htmltools::a(
    href=url,
    htmltools::img(src=image,width='48%',...),
    target="_blank"
    )
}
image_link("https://media.githubusercontent.com/media/isabela-yuri/isabela-yuri.github.io/main/6bc7410d1d5c571c49960a66fb96a54a856e3fb3/fotos/Jjunhho2023.jpeg","https://media.githubusercontent.com/media/isabela-yuri/isabela-yuri.github.io/main/6bc7410d1d5c571c49960a66fb96a54a856e3fb3/fotos/junhho2023.jpeg")
```


----
### Nossos momentos juntos ao longo dos anos / *Our moments together over the years:*

</br>

```{r fig.align='left', echo = FALSE, cache = FALSE, dpi = 25, optipng = '-o7'}
# essa foto é de 2020
image_link <- function(image,url,...){
  htmltools::a(
    href=url,
    htmltools::img(src=image,width='48%',...),
    target="_blank"
    )
}
image_link("https://media.githubusercontent.com/media/isabela-yuri/isabela-yuri.github.io/main/6bc7410d1d5c571c49960a66fb96a54a856e3fb3/fotos/Set2017.jpeg","https://media.githubusercontent.com/media/isabela-yuri/isabela-yuri.github.io/main/6bc7410d1d5c571c49960a66fb96a54a856e3fb3/fotos/Set2017.jpeg")
```

```{r fig.align='right', echo = FALSE, cache = FALSE, dpi = 25, optipng = '-o7', ut.extra='style="margin:20%; display: inline-block;"'}
image_link <- function(image,url,...){
  htmltools::a(
    href=url,
    htmltools::img(src=image,width='48%',...),
    target="_blank"
    )
}
image_link("https://media.githubusercontent.com/media/isabela-yuri/isabela-yuri.github.io/main/6bc7410d1d5c571c49960a66fb96a54a856e3fb3/fotos/Setem2017.jpeg","https://media.githubusercontent.com/media/isabela-yuri/isabela-yuri.github.io/main/6bc7410d1d5c571c49960a66fb96a54a856e3fb3/fotos/Setem2017.jpeg")
```

```{r fig.align='left', echo = FALSE, cache = FALSE, dpi = 25, optipng = '-o7'}
image_link <- function(image,url,...){
  htmltools::a(
    href=url,
    htmltools::img(src=image,width='48%',...),
    target="_blank"
    )
}
image_link("https://media.githubusercontent.com/media/isabela-yuri/isabela-yuri.github.io/main/6bc7410d1d5c571c49960a66fb96a54a856e3fb3/fotos/Dez2017.jpeg","https://media.githubusercontent.com/media/isabela-yuri/isabela-yuri.github.io/main/6bc7410d1d5c571c49960a66fb96a54a856e3fb3/fotos/Dez2017.jpeg")
```


```{r fig.align='right', echo = FALSE, cache = FALSE, dpi = 25, optipng = '-o7'}
image_link <- function(image,url,...){
  htmltools::a(
    href=url,
    htmltools::img(src=image,width='48%',...),
    target="_blank"
    )
}
image_link("https://media.githubusercontent.com/media/isabela-yuri/isabela-yuri.github.io/main/6bc7410d1d5c571c49960a66fb96a54a856e3fb3/fotos/Deze2017.jpeg","https://media.githubusercontent.com/media/isabela-yuri/isabela-yuri.github.io/main/6bc7410d1d5c571c49960a66fb96a54a856e3fb3/fotos/Deze2017.jpeg")
```


```{r fig.align='left', echo = FALSE, cache = FALSE, dpi = 25, optipng = '-o7'}
image_link <- function(image,url,...){
  htmltools::a(
    href=url,
    htmltools::img(src=image,width='48%',...),
    target="_blank"
    )
}
image_link("https://media.githubusercontent.com/media/isabela-yuri/isabela-yuri.github.io/main/6bc7410d1d5c571c49960a66fb96a54a856e3fb3/fotos/Mar2018.jpeg","https://media.githubusercontent.com/media/isabela-yuri/isabela-yuri.github.io/main/6bc7410d1d5c571c49960a66fb96a54a856e3fb3/fotos/Mar2018.jpeg")
```


```{r fig.align='left', echo = FALSE, cache = FALSE, dpi = 25, optipng = '-o7', ut.extra='style="margin:20%; display: inline-block;"'}
image_link <- function(image,url,...){
  htmltools::a(
    href=url,
    htmltools::img(src=image,width='48%',...),
    target="_blank"
    )
}
image_link("https://media.githubusercontent.com/media/isabela-yuri/isabela-yuri.github.io/main/6bc7410d1d5c571c49960a66fb96a54a856e3fb3/fotos/Dezemb2017.jpeg","https://media.githubusercontent.com/media/isabela-yuri/isabela-yuri.github.io/main/6bc7410d1d5c571c49960a66fb96a54a856e3fb3/fotos/Dezemb2017.jpeg")
```



```{r fig.align='right', echo = FALSE, cache = FALSE, dpi = 25, optipng = '-o7'}
image_link <- function(image,url,...){
  htmltools::a(
    href=url,
    htmltools::img(src=image,width='48%',...),
    target="_blank"
    )
}
image_link("https://media.githubusercontent.com/media/isabela-yuri/isabela-yuri.github.io/main/6bc7410d1d5c571c49960a66fb96a54a856e3fb3/fotos/Dezem2017.jpeg","https://media.githubusercontent.com/media/isabela-yuri/isabela-yuri.github.io/main/6bc7410d1d5c571c49960a66fb96a54a856e3fb3/fotos/Dezem2017.jpeg")
```

```{r fig.align='left', echo = FALSE, cache = FALSE, dpi = 25, optipng = '-o7'}
image_link <- function(image,url,...){
  htmltools::a(
    href=url,
    htmltools::img(src=image,width='48%',...),
    target="_blank"
    )
}
image_link("https://media.githubusercontent.com/media/isabela-yuri/isabela-yuri.github.io/main/6bc7410d1d5c571c49960a66fb96a54a856e3fb3/fotos/Jan2018.jpeg","https://media.githubusercontent.com/media/isabela-yuri/isabela-yuri.github.io/main/6bc7410d1d5c571c49960a66fb96a54a856e3fb3/fotos/Jan2018.jpeg")
```


```{r fig.align='left', echo = FALSE, cache = FALSE, dpi = 25, optipng = '-o7'}
image_link <- function(image,url,...){
  htmltools::a(
    href=url,
    htmltools::img(src=image,width='48%',...),
    target="_blank"
    )
}
image_link("https://media.githubusercontent.com/media/isabela-yuri/isabela-yuri.github.io/main/6bc7410d1d5c571c49960a66fb96a54a856e3fb3/fotos/3_jan2018.jpeg","https://media.githubusercontent.com/media/isabela-yuri/isabela-yuri.github.io/main/6bc7410d1d5c571c49960a66fb96a54a856e3fb3/fotos/3_jan2018.jpeg")
```

```{r fig.align='right', echo = FALSE, cache = FALSE, dpi = 25, optipng = '-o7'}
image_link <- function(image,url,...){
  htmltools::a(
    href=url,
    htmltools::img(src=image,width='48%',...),
    target="_blank"
    )
}
image_link("https://media.githubusercontent.com/media/isabela-yuri/isabela-yuri.github.io/main/6bc7410d1d5c571c49960a66fb96a54a856e3fb3/fotos/Jane2018.jpeg","https://media.githubusercontent.com/media/isabela-yuri/isabela-yuri.github.io/main/6bc7410d1d5c571c49960a66fb96a54a856e3fb3/fotos/Jane2018.jpeg")
```



```{r fig.align='right', echo = FALSE, cache = FALSE, dpi = 25, optipng = '-o7'}
image_link <- function(image,url,...){
  htmltools::a(
    href=url,
    htmltools::img(src=image,width='48%',...),
    target="_blank"
    )
}
image_link("https://media.githubusercontent.com/media/isabela-yuri/isabela-yuri.github.io/main/6bc7410d1d5c571c49960a66fb96a54a856e3fb3/fotos/Nove2018.jpeg","https://media.githubusercontent.com/media/isabela-yuri/isabela-yuri.github.io/main/6bc7410d1d5c571c49960a66fb96a54a856e3fb3/fotos/Nove2018.jpeg")
```



```{r fig.align='left', echo = FALSE, cache = FALSE, dpi = 25, optipng = '-o7'}
image_link <- function(image,url,...){
  htmltools::a(
    href=url,
    htmltools::img(src=image,width='48%',...),
    target="_blank"
    )
}
image_link("https://media.githubusercontent.com/media/isabela-yuri/isabela-yuri.github.io/main/6bc7410d1d5c571c49960a66fb96a54a856e3fb3/fotos/Dezem2018.jpeg","https://media.githubusercontent.com/media/isabela-yuri/isabela-yuri.github.io/main/6bc7410d1d5c571c49960a66fb96a54a856e3fb3/fotos/Dezem2018.jpeg")
```

```{r fig.align='right', echo = FALSE, cache = FALSE, dpi = 25, optipng = '-o7'}
image_link <- function(image,url,...){
  htmltools::a(
    href=url,
    htmltools::img(src=image,width='48%',...),
    target="_blank"
    )
}
image_link("https://media.githubusercontent.com/media/isabela-yuri/isabela-yuri.github.io/main/6bc7410d1d5c571c49960a66fb96a54a856e3fb3/fotos/Dez2018.jpeg","https://media.githubusercontent.com/media/isabela-yuri/isabela-yuri.github.io/main/6bc7410d1d5c571c49960a66fb96a54a856e3fb3/fotos/Dez2018.jpeg")
```

```{r fig.align='left', echo = FALSE, cache = FALSE, dpi = 25, optipng = '-o7'}
image_link <- function(image,url,...){
  htmltools::a(
    href=url,
    htmltools::img(src=image,width='48%',...),
    target="_blank"
    )
}
image_link("https://media.githubusercontent.com/media/isabela-yuri/isabela-yuri.github.io/main/6bc7410d1d5c571c49960a66fb96a54a856e3fb3/fotos/Marc2018Kinkakujin.jpeg","https://media.githubusercontent.com/media/isabela-yuri/isabela-yuri.github.io/main/6bc7410d1d5c571c49960a66fb96a54a856e3fb3/fotos/Marc2018Kinkakujin.jpeg")
```

```{r fig.align='right', echo = FALSE, cache = FALSE, dpi = 25, optipng = '-o7'}
image_link <- function(image,url,...){
  htmltools::a(
    href=url,
    htmltools::img(src=image,width='48%',...),
    target="_blank"
    )
}
image_link("https://media.githubusercontent.com/media/isabela-yuri/isabela-yuri.github.io/main/6bc7410d1d5c571c49960a66fb96a54a856e3fb3/fotos/buddhatai.jpg","https://media.githubusercontent.com/media/isabela-yuri/isabela-yuri.github.io/main/6bc7410d1d5c571c49960a66fb96a54a856e3fb3/fotos/buddhatai.jpg")
```


```{r fig.align='left', echo = FALSE, cache = FALSE, dpi = 25, optipng = '-o7'}
image_link <- function(image,url,...){
  htmltools::a(
    href=url,
    htmltools::img(src=image,width='48%',...),
    target="_blank"
    )
}
image_link("https://media.githubusercontent.com/media/isabela-yuri/isabela-yuri.github.io/main/6bc7410d1d5c571c49960a66fb96a54a856e3fb3/fotos/Dezemb2018.jpeg","https://media.githubusercontent.com/media/isabela-yuri/isabela-yuri.github.io/main/6bc7410d1d5c571c49960a66fb96a54a856e3fb3/fotos/Dezemb2018.jpeg")
```

```{r fig.align='right', echo = FALSE, cache = FALSE, dpi = 25, optipng = '-o7'}
image_link <- function(image,url,...){
  htmltools::a(
    href=url,
    htmltools::img(src=image,width='48%',...),
    target="_blank"
    )
}
image_link("https://media.githubusercontent.com/media/isabela-yuri/isabela-yuri.github.io/main/6bc7410d1d5c571c49960a66fb96a54a856e3fb3/fotos/Mar2019.jpeg","https://media.githubusercontent.com/media/isabela-yuri/isabela-yuri.github.io/main/6bc7410d1d5c571c49960a66fb96a54a856e3fb3/fotos/Mar2019.jpeg")
```



```{r fig.align='left', echo = FALSE, cache = FALSE, dpi = 25, optipng = '-o7'}
image_link <- function(image,url,...){
  htmltools::a(
    href=url,
    htmltools::img(src=image,width='48%',...),
    target="_blank"
    )
}
image_link("https://media.githubusercontent.com/media/isabela-yuri/isabela-yuri.github.io/main/6bc7410d1d5c571c49960a66fb96a54a856e3fb3/fotos/Ago2019.jpeg","https://media.githubusercontent.com/media/isabela-yuri/isabela-yuri.github.io/main/6bc7410d1d5c571c49960a66fb96a54a856e3fb3/fotos/Ago2019.jpeg")
```

```{r fig.align='right', echo = FALSE, cache = FALSE, dpi = 25, optipng = '-o7'}
image_link <- function(image,url,...){
  htmltools::a(
    href=url,
    htmltools::img(src=image,width='48%',...),
    target="_blank"
    )
}
image_link("https://media.githubusercontent.com/media/isabela-yuri/isabela-yuri.github.io/main/6bc7410d1d5c571c49960a66fb96a54a856e3fb3/fotos/Mar2020.jpeg","https://media.githubusercontent.com/media/isabela-yuri/isabela-yuri.github.io/main/6bc7410d1d5c571c49960a66fb96a54a856e3fb3/fotos/Mar2020.jpeg")
```



```{r fig.align='left', echo = FALSE, cache = FALSE, dpi = 25, optipng = '-o7'}
image_link <- function(image,url,...){
  htmltools::a(
    href=url,
    htmltools::img(src=image,width='48%',...),
    target="_blank"
    )
}
image_link("https://media.githubusercontent.com/media/isabela-yuri/isabela-yuri.github.io/main/6bc7410d1d5c571c49960a66fb96a54a856e3fb3/fotos/Ago2020.jpeg","https://media.githubusercontent.com/media/isabela-yuri/isabela-yuri.github.io/main/6bc7410d1d5c571c49960a66fb96a54a856e3fb3/fotos/Ago2020.jpeg")
```

```{r fig.align='right', echo = FALSE, cache = FALSE, dpi = 25, optipng = '-o7'}
image_link <- function(image,url,...){
  htmltools::a(
    href=url,
    htmltools::img(src=image,width='48%',...),
    target="_blank"
    )
}
image_link("https://media.githubusercontent.com/media/isabela-yuri/isabela-yuri.github.io/main/6bc7410d1d5c571c49960a66fb96a54a856e3fb3/fotos/Deze2021.jpeg","https://media.githubusercontent.com/media/isabela-yuri/isabela-yuri.github.io/main/6bc7410d1d5c571c49960a66fb96a54a856e3fb3/fotos/Deze2021.jpeg")
```



```{r fig.align='left', echo = FALSE, cache = FALSE, dpi = 25, optipng = '-o7'}
image_link <- function(image,url,...){
  htmltools::a(
    href=url,
    htmltools::img(src=image,width='48%',...),
    target="_blank"
    )
}
image_link("https://media.githubusercontent.com/media/isabela-yuri/isabela-yuri.github.io/main/6bc7410d1d5c571c49960a66fb96a54a856e3fb3/fotos/Set2022.jpeg","https://media.githubusercontent.com/media/isabela-yuri/isabela-yuri.github.io/main/6bc7410d1d5c571c49960a66fb96a54a856e3fb3/fotos/Set2022.jpeg")
```

```{r fig.align='right', echo = FALSE, cache = FALSE, dpi = 25, optipng = '-o7'}
image_link <- function(image,url,...){
  htmltools::a(
    href=url,
    htmltools::img(src=image,width='48%',...),
    target="_blank"
    )
}
image_link("https://media.githubusercontent.com/media/isabela-yuri/isabela-yuri.github.io/main/6bc7410d1d5c571c49960a66fb96a54a856e3fb3/fotos/Fev2023.jpeg","https://media.githubusercontent.com/media/isabela-yuri/isabela-yuri.github.io/main/6bc7410d1d5c571c49960a66fb96a54a856e3fb3/fotos/Fev2023.jpeg")
```

```{r fig.align='right', echo = FALSE, cache = FALSE, dpi = 25, optipng = '-o7'}
image_link <- function(image,url,...){
  htmltools::a(
    href=url,
    htmltools::img(src=image,width='48%',...),
    target="_blank"
    )
}
image_link("https://media.githubusercontent.com/media/isabela-yuri/isabela-yuri.github.io/main/6bc7410d1d5c571c49960a66fb96a54a856e3fb3/fotos/fev2023.jpeg","https://media.githubusercontent.com/media/isabela-yuri/isabela-yuri.github.io/main/6bc7410d1d5c571c49960a66fb96a54a856e3fb3/fotos/fev2023.jpeg")
```



```{r fig.align='left', echo = FALSE, cache = FALSE, dpi = 25, optipng = '-o7'}
image_link <- function(image,url,...){
  htmltools::a(
    href=url,
    htmltools::img(src=image,width='48%',...),
    target="_blank"
    )
}
image_link("https://media.githubusercontent.com/media/isabela-yuri/isabela-yuri.github.io/main/6bc7410d1d5c571c49960a66fb96a54a856e3fb3/fotos/Mar2023.jpeg","https://media.githubusercontent.com/media/isabela-yuri/isabela-yuri.github.io/main/6bc7410d1d5c571c49960a66fb96a54a856e3fb3/fotos/Mar2023.jpeg")
```

```{r fig.align='right', echo = FALSE, cache = FALSE, dpi = 25, optipng = '-o7'}
image_link <- function(image,url,...){
  htmltools::a(
    href=url,
    htmltools::img(src=image,width='48%',...),
    target="_blank"
    )
}
image_link("https://media.githubusercontent.com/media/isabela-yuri/isabela-yuri.github.io/main/6bc7410d1d5c571c49960a66fb96a54a856e3fb3/fotos/Marc2023.jpeg","https://media.githubusercontent.com/media/isabela-yuri/isabela-yuri.github.io/main/6bc7410d1d5c571c49960a66fb96a54a856e3fb3/fotos/Marc2023.jpeg")
```



```{r fig.align='left', echo = FALSE, cache = FALSE, dpi = 25, optipng = '-o7'}
image_link <- function(image,url,...){
  htmltools::a(
    href=url,
    htmltools::img(src=image,width='48%',...),
    target="_blank"
    )
}
image_link("https://media.githubusercontent.com/media/isabela-yuri/isabela-yuri.github.io/main/6bc7410d1d5c571c49960a66fb96a54a856e3fb3/fotos/Abril2023.jpeg","https://media.githubusercontent.com/media/isabela-yuri/isabela-yuri.github.io/main/6bc7410d1d5c571c49960a66fb96a54a856e3fb3/fotos/Abril2023.jpeg")
```

```{r fig.align='right', echo = FALSE, cache = FALSE, dpi = 25, optipng = '-o7'}
image_link <- function(image,url,...){
  htmltools::a(
    href=url,
    htmltools::img(src=image,width='48%',...),
    target="_blank"
    )
}
image_link("https://media.githubusercontent.com/media/isabela-yuri/isabela-yuri.github.io/main/6bc7410d1d5c571c49960a66fb96a54a856e3fb3/fotos/Abri2023.jpeg","https://media.githubusercontent.com/media/isabela-yuri/isabela-yuri.github.io/main/6bc7410d1d5c571c49960a66fb96a54a856e3fb3/fotos/Abri2023.jpeg")
```

```{r fig.align='right', echo = FALSE, cache = FALSE, dpi = 25, optipng = '-o7'}
image_link <- function(image,url,...){
  htmltools::a(
    href=url,
    htmltools::img(src=image,width='48%',...),
    target="_blank"
    )
}
image_link("https://media.githubusercontent.com/media/isabela-yuri/isabela-yuri.github.io/main/6bc7410d1d5c571c49960a66fb96a54a856e3fb3/fotos/Agos2023.jpeg","https://media.githubusercontent.com/media/isabela-yuri/isabela-yuri.github.io/main/6bc7410d1d5c571c49960a66fb96a54a856e3fb3/fotos/Agos2023.jpeg")
```



```{r fig.align='left', echo = FALSE, cache = FALSE, dpi = 25, optipng = '-o7'}
image_link <- function(image,url,...){
  htmltools::a(
    href=url,
    htmltools::img(src=image,width='48%',...),
    target="_blank"
    )
}
image_link("https://media.githubusercontent.com/media/isabela-yuri/isabela-yuri.github.io/main/6bc7410d1d5c571c49960a66fb96a54a856e3fb3/fotos/Set2023.jpeg","https://media.githubusercontent.com/media/isabela-yuri/isabela-yuri.github.io/main/6bc7410d1d5c571c49960a66fb96a54a856e3fb3/fotos/Set2023.jpeg")
```

```{r fig.align='left', echo = FALSE, cache = FALSE, dpi = 25, optipng = '-o7'}
image_link <- function(image,url,...){
  htmltools::a(
    href=url,
    htmltools::img(src=image,width='48%',...),
    target="_blank"
    )
}
image_link("https://media.githubusercontent.com/media/isabela-yuri/isabela-yuri.github.io/main/6bc7410d1d5c571c49960a66fb96a54a856e3fb3/fotos/Dezembro2023.jpeg","https://media.githubusercontent.com/media/isabela-yuri/isabela-yuri.github.io/main/6bc7410d1d5c571c49960a66fb96a54a856e3fb3/fotos/Dezembro2023.jpeg")
```

</div>